---
title: "Análise da Base RAIS"
description: |
  Essa análise teve como objetivo analisar os salários na base da RAIS. Esse projeto foi feito na Semana Data Science na Prática da Curso-R
author:
  - name: Jorge Luiz Mendes
    
date: 2021-12-07
output:
  distill::distill_article:
    self_contained: false
---

```{r setup, include=FALSE}
knitr::opts_chunk$set(echo = FALSE)
```

## Regras Gerais de marcação

*Esse* é o meu **primeiro projeto** no [portfólio]{.ul}.

-- Riscar um Texto --

Formatar um texto como código: usethis::use_git()

Como colocar colocar um link? [Blog da Curso-R](httos://blog.curso-r.com/)

Nomear pessoas:

### Lista não numeradas

-   Beatriz
-   Julio

### Lista numeradas

1.  Beatriz
2.  Julio

## Imagens

![](https://pbs.twimg.com/media/ETC2h97XYAAXPkU?format=jpg&name=small)

## Código em R

```{r echo=TRUE}
# aqui a gente coloca o código em R
  1 + 1


```

  Criamos um campo de código!
  
```{r echo=TRUE, message=FALSE, warning=FALSE}
  library(tidyverse)

```
  Tabela:
  
```{r}
  knitr::kable(mtcars)

```
 
 
 Imagem/Gráfico:

```{r,out.width ="90%",fig.align = 'center',dpi = 300,fig.cap="Grafico da base mtcars",layout ="l-body-outset"}
  plot(mtcars$mpg, mtcars$hp)

``` 
 
## Código em linha

Hoje é o dia `r Sys.Date()`.
